【裁判字號】    99,上訴,181
【裁判日期】    990317
【裁判案由】    違反電信法等
【裁判全文】
臺灣高等法院刑事判決                 99年度上訴字第181號
上  訴  人  臺灣板橋地方法院檢察署檢察官
被      告  乙○○
上列上訴人因被告違反電信法案件，不服臺灣板橋地方法院98年
度訴字第3792號，中華民國98年12月9 日第一審判決（起訴案號
：臺灣板橋地方法院檢察署98年度偵緝字第2267號），提起上訴
，本院判決如下：
    主  文
原判決關於違反電信法部分撤銷。
乙○○意圖為自己不法之利益，以無線方式盜用他人電信設備通
信，累犯，處有期徒刑參月，如易科罰金，以新臺幣壹仟元折算
壹日。
    事  實
一、乙○○前因詐欺案件，經臺灣板橋地方法院以96年度簡字第
    6079號判處有期徒刑五月確定，於民國（下同）97年8 月20
    日執行完畢，猶不知悔改，於98年1月24日上午9時10分許，
    在臺北縣樹林市○○路367 號前，趁甲○○疏於注意之際，
    竊得甲○○所有、放置在HW6-850 號重型機車腳踏板上之桃
    紅色女用皮包一只（內有門號0000000000、手機序號000000
    000000000之橘白色諾基亞廠牌5200型號之手機；門號00000
    00000、手機序號C67NBC15C0000000 之紅色HVAWEI廠牌C506
    型號之手機；門號0000000000、手機序號0000000000000 之
    粉紅色PHS手機各1支、鑰匙一串、電梯感應器、隨身碟各一
    個及化妝包一組等物，此部分竊盜犯行，業經原審判處徒刑
    確定）。得手後，竟意圖為自己不法之利益，於同日上午9
    時39分38秒使用前揭甲○○所有門號0000000000號之粉紅色
    PHS手機傳送簡訊予使用門號0000000000 之他人，以此方式
    盜用前開電信設備通信，而獲得新台幣2 元（原1.5元/通，
    取進位數）之不法利益，迨甲○○報警處理，始經警循線查
    悉上情。
二、案經臺北縣政府警察局樹林分局移送臺灣板橋地方法院檢察
    署檢察官偵查起訴。
    理  由
壹、程序部分：
    按被告以外之人於審判外之言詞或書面陳述，除法律有規定
    者外，不得作為證據，刑事訴訟法第159條第1項固有明定。
    惟被告以外之人於審判外之陳述，雖不符同法第159條之1至
    之4 規定，但經當事人於審判程序同意作為證據，法院審酌
    該言詞陳述或書面作成時之情況，認為適當者，亦得為證據
    ，且當事人、辯護人於法院調查證據時，知有第159條第1項
    不得為證據之情形，而未於言詞辯論終結前聲明異議者，視
    為有前項之同意，此亦據刑事訴訟法第159條之5規定甚明。
    本件認定事實所引用之卷內卷證資料（包含文書證據、物證
    等證據），並無證據證明係公務員違背法定程序所取得，被
    告於審判程序中復未於言詞辯論終結前表示異議，且卷內之
    文書證據及物證等，亦無顯有不可信之情況與不得作為證據
    之情形，則依刑事訴訟法第159條之5之規定，本件認定事實
    所引用之所有文書證據、物證等證據，均有證據能力。
貳、實體方面：
一、上開事實，業據被告於本院審理時坦承無訛（見本院卷第21
    頁反面、29頁反面、30頁反面），核與證人甲○○於偵查中
    之陳述情節相符（見偵字第11839 號卷第50至51頁），復有
    0000000000號門號行動電話申請書、通聯記錄及大眾電信股
    份有限公司98年10月14日98眾總字第138 號函文各一份在卷
    可稽（見偵緝字第2267號卷第58頁、69頁、72頁），足認被
    告之前揭自白，應與事實相符，而堪信採。至被告雖另辯以
    其係用自己之SIM 卡，插在被害人粉紅色手機傳送簡訊云云
    ，然依被害人所有之0000000000號行動電話通聯記錄所示（
    見偵緝字第2267號卷第72頁），該門號確有於98年1月24 日
    上午9時39分38秒傳送簡訊予0000000000 號電話，倘若被告
    係以其持用之0000000000號行動電話SIM 卡插在被害人粉紅
    色手機傳送簡訊，則何以被害人該門號仍有傳送簡訊之通聯
    記錄，反觀被告持用之0000000000號行動電話於前開時間，
    反無任何傳送簡訊之記錄（見同上偵查卷第34頁）？足見被
    告前揭所辯，與事實不符，洵非可採。綜上所述，被告前開
    犯行事證明確，洵堪認定，自應依法論科。
二、核被告所為，係犯電信法第56條第1 項以無線方式盜用他人
    電信設備通信罪。按電信法第56條第1 項之罪，以意圖為自
    己或第三人不法之利益，使用有線、無線或其他電磁方式，
    盜接或盜用他人電信設備通信者為要件，本罪處罰詐得免繳
    電信通信費用之不法利益規定，乃刑法詐欺得利罪之特別法
    ，依特別法優於普通法之原則，自毋庸再論以刑法詐欺得利
    罪（最高法院88年1月19日88年度第1次刑事庭會議決議參照
    ）。再被告有事實欄所載之前科及執行資料，有本院被告前
    案紀錄表1紙附卷可稽，其受徒刑之執行完畢後，5年以內故
    意再犯本件有期徒刑以上之罪，為累犯，應依刑法第47條第
    1項之規定加重其刑。
三、原審未察，遽以無由證明被告於98年1月24日上午9時39分38
    秒許，確有使用甲○○申辦之0000000000號行動電話門號發
    送簡訊一則之犯行，而為被告無罪之判決，顯有違誤。檢察
    官上訴意旨執此指摘原判決此部分不當，為有理由，應由本
    院將原判決關於違反電信法部分撤銷。爰審酌被告已自白此
    部分犯罪，其犯罪之動機、目的在於貪圖不法利益，所得簡
    訊通話費利益微少，暨被告犯罪之素行、手法、所生之損害
    及犯罪後態度等一切情狀，量處如主文第二項所示之刑，並
    諭知易科罰金之折算標準。
據上論斷，應依刑事訴訟法第369條第1項前段、第364條、第299
條第1項前段，電信法第56條第1項，刑法第11條前段、第47條第
1項、第41條第1項，判決如主文。
本案經檢察官王金聰到庭執行職務。
中    華    民    國    99    年     3    月    17    日
                  刑事第十庭    審判長法  官 陳榮和
                                      法  官 黃斯偉
                                      法  官 李春地
以上正本證明與原本無異。
如不服本判決，應於收受送達後10日內向本院提出上訴書狀，其
未敘述上訴之理由者並得於提起上訴後10日內向本院補提理由書
（均須按他造當事人之人數附繕本）「切勿逕送上級法院」。
                                      書記官 蘇秋
中    華    民    國    99    年    3     月    17    日
附錄本案論罪科刑所引法條
電信法第56條
意圖為自己或第三人不法之利益，以有線、無線或其他電磁方式
，盜接或盜用他人電信設備通信者，處5 年以下有期徒刑，得併
科新台幣150萬元以下罰金。
意圖供自己或第三人盜接或盜用他人電信設備通信，而製造、變
造或輸入電信器材者，處 1 年以上 7 年以下有期徒刑，得併科
新台幣3 百萬元以下罰金。意圖供第三人盜接或盜用他人電信設
備通信，而販賣、轉讓、出租或出借電信器材者，亦同。
意圖供自己或第三人犯罪之用而持有前項之電信器材者，處3 年
以下有期徒刑，得併科新台幣50萬元以下罰金。
第1項及第2項之未遂犯罰之。

司法院資訊處製作；財團法人民間司法改革基金會備份。
